【裁判字號】    88,易,56
【裁判日期】    890731
【裁判案由】    傷害等
【裁判全文】
福建金門地方法院刑事判決                            八十八年度易字第五六號
    公  訴  人  福建金門地方法院檢察署檢察官
    被      告  甲○○
                戊○○
                己○○
右列被告等因傷害等案件，經檢察官提起公訴 (八十八年度偵字第二三九號)，本院
判決如左：
    主  文
甲○○被訴傷害、公然侮辱部分不受理，恐嚇部分無罪。
戊○○被訴公然侮辱部分不受理，恐嚇部分無罪。
己○○無罪。
    理  由
一、公訴意旨略以：被告甲○○於民國八十八年四月八日與友人至被告戊○○所經營
    設於金門縣金寧鄉○○路○段一○○號之「最佳拍檔KTV酒店」消費，至同日凌
    晨三時四十分許，甲○○與丁○○因細故發生口角，雙方竟均基於傷害之犯意，
    互相扭打，致丁○○受有右臉挫傷腫痛、左上臂撕裂傷等傷害（丁○○傷害甲○○部分未據告訴），甲○○隨即由友人帶離上開酒店。詎於同日凌晨四時許，戊○○與同事陳懿行、謝淑、乙○○等人分乘二車下班，在伯玉路前厝路段與甲○○駕車相遇，雙方竟又互生爭執，兩車互以超車、急煞車、作勢衝撞對方等方式
    阻嚇對方，在伯玉路前厝紅綠燈處停車時，甲○○與戊○○復另行起意，分別下
    車，互相揚言「要撞死你」等語恐嚇對方，致生危害於安全。己○○，係戊○○
    之姪子，於八十八年四月九號下午四時許，甲○○駕車搭載劉春妹及丙○○至金
    城鎮○○路臺灣銀行附近時，與其相遇，己○○竟以「昨天之事對我叔叔要有個
    交代，對付不了你，可以對付你兒子。」等語恐嚇甲○○，致甲○○心生畏懼，
    危害其安全，因認被告甲○○涉有刑法第二百七十七條第一項、第三百零九條、
    第三百零五條之罪嫌，被告戊○○涉有刑法第三百零九條、第三百零五條之罪嫌
    ，被告己○○涉有刑法第三百零五條之罪嫌等語。
二、無罪部分：
   1.按刑法第三百零五條恐嚇罪之成立，須被害人因加害人惡害之通知心生畏懼，
     而有不安全之感覺為要件；若被害人並未因之而生畏怖，即不足對其致生安全
     上之危險，尚難以該罪相繩。臺灣高等法院台南高分院八十六年度上易字第一
     九九三號判決參酌。
   2.甲○○部分：
     本件證以告訴人即同案被告戊○○於庭訊時陳稱：其實我跟他是好朋友，只是
     大家講氣話，我沒有放在心上，他不敢撞我，並沒有安全上顧忌等語，顯然告
     訴人戊○○，並非心生畏懼而提本訴，因此縱令被告曾揚言：「要撞死你」等
     語，亦與恐嚇罪構成要件有間，要難以該罪相繩。此外復查無其他積極證據足
     資認定被告甲○○涉有前開犯行，本件既不能證明被告犯罪，自應諭知為無罪
     之判決。
   3.戊○○部分：
     經查，本件證以告訴人即同案被告甲○○於庭訊時自陳：因為當初在講氣話，
     當時有其他人在慫恿，但是我覺得並沒有那麼嚴重，他對我的安全應該不敢亂
     來，因為大家都是成年人，有自制力等語，顯見告訴人甲○○，係因一時氣憤
     而為告訴，並無心生畏懼之情事，與恐嚇罪之構成要件不相符合，復揆諸前揭
     判決，自難因告訴人之指述，認定被告戊○○涉有恐嚇犯行，此外復查無其他
     積極證據足資認定被告甲○○涉有前開犯行，本件既不能證明被告犯罪，自應
     諭知為無罪之判決。
   4.己○○部分：
     經查，本件告訴人即同案被告甲○○於庭訊時供稱：當時因為大家都在氣頭上
     ，所講的氣話，他父親與我是好朋友，在行動上他不會對我對我不利，我並沒
     有心生畏懼等語，參酌前開判決，本件告訴人既陳稱係因一時氣話而提告訴，
     並無心生畏懼之情形，自與刑法第三百零五條恐嚇罪之主觀構成要件互異，此
     外復查無其他積極證據足資認定被告甲○○涉有前開犯行，本件既不能證明被
     告犯罪，自應為無罪判決之諭知。
三、不受理部分：
    按告訴乃論之罪，告訴人於第一審辯論終結前得撤回其告訴，又告訴經撤回者，
    應相繩。諭知不受理之判決，刑事訴訟法第二百三十八條第一項、第三百零三條
    第三款分別定有明文。查本件告訴人丁○○告訴甲○○傷害及告訴人戊○○告訴
    甲○○公然侮辱案件，告訴人甲○○告訴被告戊○○案件，告訴人戊○○告訴被
    告甲○○公然侮辱案件，經審理認被告甲○○係觸犯刑法第二百七十七條第一項
    傷害罪嫌及第三百零九條公然侮辱罪嫌，被告戊○○觸犯刑法第三百零九條公然
    侮辱罪嫌，依同法第二百八十七條及第三百十四條之規定，均須告訴乃論。茲據
    告訴人丁○○、甲○○、戊○○具狀撤回告訴，依照首開說明，逕為不受理判決
    之諭知。
據上論斷，應依刑事訴訟法第三百零一條、第三百零三條第三款，判決如主文。
本案經檢察官劉仲慧到庭執行職務
中    華    民    國      八十九    年      七      月      三十一    日
                                      福建金門地方法院刑事庭
                                          法  官  顏淑惠
右正本證明與原本無異。
如不服本判決，應於判決送達後十日內，向本院提出上訴狀。
                                          書記官  李成在
中    華    民    國      八十九      年    七        月     三十一   日


司法院資訊處製作；財團法人民間司法改革基金會備份。
